最高法院刑事判決　　　　　　　　　　111年度台上字第2919號
上　訴　人　林朔宇


上列上訴人因違反毒品危害防制條例案件，不服臺灣高等法院高
雄分院中華民國111 年3 月22日第二審判決（110 年度上訴字第
1024號，起訴案號：臺灣高雄地方檢察署108 年度偵字第 21056
、109年度偵字第2406號），提起上訴，本院判決如下：
    主  文
上訴駁回。
    理  由
一、按刑事訴訟法第377 條規定，上訴於第三審法院，非以判決
    違背法令為理由，不得為之。是提起第三審上訴，應以原判
    決違背法令為理由，係屬法定要件。如果上訴理由書狀並未
    依據卷內訴訟資料，具體指摘原判決不適用何種法則或如何
    適用不當，或所指摘原判決違法情事，顯與法律規定得為第
    三審上訴理由之違法情形，不相適合時，均應認其上訴為違
    背法律上之程式，予以駁回。
二、本件原審審理結果，認定上訴人林朔宇有第一審判決附表（
    下稱附表）壹編號1 至9 所載之違反毒品危害防制條例各犯
    行明確，因而維持第一審經新舊法比較後，論處其犯販賣第
    一級毒品既遂、未遂各1罪刑、販賣第二級毒品7罪刑（俱處
    有期徒刑）併諭知沒收等之判決，駁回其在第二審之上訴，
    已引據第一審判決載敘並補充說明其認定各該犯罪事實所憑
    之證據及其認定之理由，有卷存資料可資覆按。又量刑係法
    院就繫屬個案犯罪之整體評價，乃事實審法院得依職權自由
    裁量之事項，故量刑判斷當否之準據，應就判決之整體觀察
    為綜合考量，苟已以行為人之責任為基礎，並斟酌刑法第57
    條各款所列情狀，在法定刑度內，酌量科刑，無顯然失當或
    違反公平、比例及罪刑相當原則，亦無偏執一端，致明顯失
    出失入情形，且其執行刑之量定，未違反刑法第51條各款所
    定之方法或範圍，又無明顯悖於前述量刑原則或整體法律秩
    序之理念，即不得任意指為違法或不當，以為第三審上訴之
    理由。原判決就上揭各罪，說明第一審判決已具體審酌刑法
    第57條科刑等一切情狀，並載敘如何有依同法第25條第2 項
    未遂犯（附表壹編號2）及毒品危害防制條例第17條第1項（
    同附表編號1、2 ）、第2項（同附表編號1至9）規定減輕或
    遞減輕其刑之理由，在罪責原則下適正行使其量刑之裁量權
    ，維持第一審科處如附表壹各編號所示之刑，核其量定之刑
    罰，已兼顧相關有利與不利之科刑資料，客觀上並未逾越法
    定刑度，就所定之執行刑非以累加方式，亦給予相當幅度之
    恤刑，所為評價，難認有裁量權濫用之違法情形，自不得任
    意指摘或擷取其中片段執為第三審之上訴理由。
三、上訴意旨猶以：上訴人於原審時已主張第一審判決酌定執行
    刑時，並未考量執行數罪中部分刑罰時，是否足以發揮刑罰
    嚇阻犯罪之功能；及刑期之執行，是否有生刑罰邊際效應遞
    減及行為人痛苦程度遞增之情形；復依據上訴人之年紀與生
    活狀況等情，該刑之執行是否造成其復歸社會之阻礙等情，
    原判決均未予以說明，自有理由不備之違誤云云，係就原審
    量刑職權之適法行使，以及原判決已明確論斷說明之事項，
    徒以自己之說詞，任意指為違法，要與法律規定得為第三審
    上訴理由之違法情形，不相適合。應認其上訴為違背法律上
    之程式，予以駁回。
據上論結，應依刑事訴訟法第395條前段，判決如主文。
中    華    民    國   111    年    6     月    15    日
                  刑事第七庭審判長法  官  段  景  榕  
                                  法  官  沈  揚  仁  
                                  法  官  汪  梅  芬  
                                  法  官  宋  松  璟  
                                  法  官  楊  力  進  
本件正本證明與原本無異
                                  書記官
中    華    民    國   111    年    6     月    16    日